臺灣高等法院刑事判決　　　　　　 94年度上更(一)字第293號
上　訴　人
即　被　告　乙○○
選任辯護人　劉昌崙律師
　　　　　　林聖彬律師
上列上訴人因違反毒品危害防制條例案件，不服臺灣臺北地方法
院九十年度訴字第六九六號，中華民國九十一年三月二十二日第
一審判決（起訴案號：臺灣臺北地方法院檢察署八十八年度偵字
第一七三０一號），提起上訴，判決後，經最高法院撤銷發回，
本院判決如下：
    主  文
原判決撤銷。
乙○○販賣第三級毒品，處有期徒刑貳年捌月。
扣案含有「ＦＬＵＮＩＴＲＡＺＥＰＡＭ」成份之「ＧＲＵＰＡ
Ｍ」藥錠壹佰捌拾壹顆沒收之；犯罪所得新台幣貳仟元沒收，如
全部或一部不能沒收時，追徵其價額或以其財產抵償之。
    事  實
一、乙○○係藥師，並在台北市大安區○○○路○段一０七巷三
    二號經營「博登藥局」。民國八十四年間起，乙○○分別向
    身分不詳之成年女子「廖小姐」及自稱藥廠業務員之人購入
    含有「FLUNITRAZEPAM」成分之「GRUPAM」藥錠一批，未及
    全數出售。嗣行政院依毒品危害防制條例第二條第三項之規
    定，於八十八年四月二十八日公告增列「FLUNITRAZEPAM」
    為毒品危害防制條例第二條第二項第三款之第三級毒品（第
    三十七項），同年四月三十日生效。乃乙○○為牟取不法之
    利益，竟於八十八年七月九日下午二時許，在上址藥局內，
    以每顆新台幣（下同）二十元之價格，販賣含有上述毒品成
    分之「GRUPAM」藥錠一百顆予甲○○一次（所得共計二千元
    ），從中賺得比進貨價格高二成之差價利益。迨至八十八年
    七月二十六日下午二時二十分許，經警方搜索查獲乙○○所
    有供販賣之GRUPAM藥錠一百八十二顆（送驗後賸餘一百八十
    一顆）。
二、案經新竹市警察局報請臺灣台北地方法院檢察署檢察官偵查
    起訴。
    理  由
一、訊之上訴人即被告乙○○固不否認為藥師，在上址經營藥局
    ，並於前揭時、地經警方查扣「GRUPAM」藥錠之事實，惟矢
    口否認有何販賣第三級毒品之犯行，辯稱：伊未曾販賣「GR
    UPAM」給甲○○，藥局內亦未扣得快樂丸、ＦＭ２等藥品，
    其於警偵訊時所稱「Ｆ２」指的是「安定文」，且當日所查
    扣之藥丸總共為一千一百八十顆，並非一千二百十二顆；另
    甲○○對於購買之價格，前後有不同供詞，顯見證詞不可信
    云云。然查：
（一）程序事項：按新修正刑事訴訟法係於九十二年二月六日經
      總統公布施行，而同日公布施行之新修正刑事訴訟法施行
      法增訂第七條之三復規定：「中華民國九十二年一月十四
      日修正通過之刑事訴訟法施行前，已繫屬於各級法院之案
      件，其以後之訴訟程序，應依修正刑事訴訟法終結之。但
      修正刑事訴訟法施行前已依法定程序進行之訴訟程序，其
      效力不受影響」，是以九十二年二月六日修正之刑事訴訟
      法第一百五十九條至第一百五十九條之三有關被告以外之
      人於審判外之供述之證據能力之規定，係於九十二年九月
      一日施行，在此之前，有關被告以外之人於警詢、檢察官
      或法院訊問時供述筆錄之證據能力，仍應適用修正前刑事
      訴訟法相關規定。本案係於九十年六月二十二日繫屬於原
      審法院（見原審卷第一頁），則被告以外之人供述，在修
      正刑事訴訟法於九十二年九月一日施行前，於警詢、檢察
      官或法院訊問時供述筆錄，因已依修正前刑事訴訟法法定
      程序踐行之訴訟程序，其效力不受影響，渠等之供述自仍
      具證據能力。被告以甲○○於警詢及檢察官訊問時之供述
      ，均係被告以外之人於審判外之供述，認為無證據能力，
      即難謂有據。況甲○○已於八十九年三月八日死亡，有查
      詢資料可稽；甲○○且係就親自經歷之事項於警詢時為供
      述，更無證據證明甲○○所為之供述非出於自由意志或曾
      經受其他不當、不法之訊問，其於警詢時之供述為證明犯
      罪事實之存否所必要，且具有特別可信之情形，依刑事訴
      訟法第一百五十九條之三第一款之規定，得為證據。甲○
      ○於檢察官訊問時亦無不能自由陳述或受有其他不當、不
      法之訊問之情形，檢察官訊問所得之證據，並無顯不可信
      之情況，亦得為證據。被告以甲○○於警詢及檢察官訊問
      時之供述無證據能力云云，自不可採。
（二）被告於法院審理時，雖否認販賣含「FLUNITRAZEPAM」成
      分之「GRUPAM」藥錠。然被告於於警詢時供稱：「僅販賣
      予熟客，．．．．．．以每顆新台幣二十元，販賣予他們
      食用」、「該毒品是八十四年底向目前住美國紐約之廖小
      姐及羅氏藥廠業務員購得」（見偵查卷第五頁）；於檢察
      官初次訊問時供稱：「（警方於今日下午於店內查獲ＦＭ
      ２？）是酣樂欣、悠樂丁及Ｆ２，此三種藥一一八０顆是
      我的，酣及悠此二藥是近二年進貨，是醫師處方藥，Ｆ２
      是四年前買的，有賣客人，亦是處方藥，酣及悠我未賣，
      是依處方給藥，Ｆ２是四年前開始賣，一顆二十元，是幫
      助睡眠藥，‧‧‧Ｆ２是處方藥，我私自售客人是不對」
      、「（八八、七、九有無售Ｆ２給甲○○？）有，七、九
      及七、二六賣給張二次，均是Ｆ２，第一次是二千元一百
      顆、此次一千元五十顆，比進貨價賺二成」、「張自八七
      年才來我店買藥，之前是在他處買，我賣的是管制品」等
      語（見偵卷第十四頁反面、第十五頁）。核與甲○○於警
      詢時所述：「我曾於八十六年底曾多次向蕭某夫妻購買，
      並曾介紹朋友向他購得，我因與他們熟識，所以每次購買
      價格很便宜，以新台幣二十元之價格購得一顆」、「於八
      十八年七月九日下午二時許，前往購得五千元之ＦＭ２（
      約一百顆）」（見偵查卷第六頁反面）等情大致相符。甲
      ○○其後於檢察官訊問時亦供稱：我在警方檢舉時所述實
      在，因為曾經向他（被告）買過，所以檢舉等語（見八十
      八年度聲字第一五三七號卷第八頁）。此外，並有含有「
      FLUNITRAZEPAM」（俗稱ＦＭ２）成分之「GRUPAM」藥錠
      一百八十二顆扣案足證；而上開錠劑經原審法院送請法務
      部調查局鑑驗結果，認為均屬毒品危害防制條例公告列管
      之第三級毒品FLUNITRAZEPAM無訛，有該局九十年十二月
      十日（九０）陸（一）字第九００七三八七三號檢驗通知
      書一紙可稽（見原審卷第一四一頁）。
（三）被告雖辯稱其於警、偵訊中所稱「Ｆ２」與「ＦＭ２」不
      同，「Ｆ２」是被告於八十五年間曾使用過之一種藥品Fu
      letin（西華製藥生產）之簡稱，迨至八十七年間，被告
      改用相同成份之Ativan（安定文，以下簡稱安定文）惟因
      習慣之故，仍沿舊有名稱，稱呼安定文為「Ｆ２」。又稱
      因其有高血壓，查獲當時因心慌才會於警偵訊時講錯話云
      云。然經本院前審函請行政院衛生署管制藥品局查明是否
      有俗稱「Ｆ２」之毒品？「Ｆ２」是否即為安定文（Ativ
      an）？據覆稱：目前未接獲有關俗稱「Ｆ２」毒品之訊息
      ；並謂：安定文（Ativan）屬於「管制藥品管理條例」第
      四級管制藥品等情，此有該局九十一年六月十日管檢字第
      一○六八四六號函附卷可憑（見本院九十一年度上訴字第
      九三七號卷第三二頁）。且「Ｆ２」與「安定文」並無字
      面或拼音上相關連之處，應無將「安定文」稱之為「Ｆ２
      」之可能。其次，被告自承安定文與扣案之GRUPAM之外觀
      截然不同（同上卷第二二頁書狀）；被告又為領有藥師證
      書之藥師，更可輕易區分其所販賣者究係「安定文」或「
      ＦＭ２」。所辯因習用Fuletin之簡稱即「Ｆ２」，以致
      繼續以「Ｆ２」稱呼有相同成份之安定文云云，實不可採
      信。
（四）再者，扣案之藥品僅有三種，經檢察官將扣案之錠劑全數
      送請鑑定，其中藍色藥錠英文為HALCION，中文品名為「
      酣樂欣錠」，為UPJOHN公司產品，主成分為TRIAZOLAM；
      標明臺灣武田產品EURODIN者，主成分為ESTAZOLAM；標明
      GRUPAM者，主成分為FLUNITRAZEPAM，此有行政院衛生署
      管制藥品管理局八十九年三月十六日管檢字第八二八五八
      號函及附件查詢資料可佐（見偵卷第二五頁）。原審法院
      勘驗扣案三種藥錠之結果，顯示：白色藥錠包裝背面註
      明「悠樂丁」，為臺灣武田藥品出產；藍色藥錠包裝背
      面有英文標示HALCION字樣；白色藥錠包裝背面有英文
      標示GRUPAM字樣無訛，並製有勘驗筆錄可憑（見原審卷第
      一一０、一一一頁）。再對照被告於警詢時供稱：當場起
      出者有第三類毒品F2、酣樂欣、悠樂丁等語（見偵卷第四
      頁反面）；於檢察官訊問時供稱：警方今日在店內查獲的
      是酣樂欣、悠樂丁及F2，酣及悠此二藥是近二年進貨，是
      醫師處方藥，F2亦是處方藥，酣及悠我未賣，是依處方給
      藥，F2是處方藥，我私自售客人是不對等語。已可確認被
      告於警詢及檢察官訊問時所述之販賣予張智評之F2即是俗
      稱「ＦＭ２」之GRUPAM。若再細繹原審法院勘驗扣案GRUP
      AM藥錠所得，可知顯現在藥錠表面之615、cp、b字樣，與
      被告於警詢時針對F2之說明，亦無不符（見原審卷第一一
      一頁、偵卷第四頁反面）。更可印證被告於警詢時所供之
      F2即係扣案之GRUPAM。具專業知識且智慮成熟之被告絕無
      於警詢及檢察官訊問時均因高血壓、心慌而講錯話之理，
      所辯因高血壓、因心慌而講錯話云云，係卸責之詞，不可
      採信。不僅如此，被告於檢察官第二次訊問及其後之第一
      審法院訊問時改口稱：標明GRUPAM者問題，不是我的藥，
      當天沒有查扣這種藥云云，或稱警方應係查扣「ATIVAN」
      云云（見偵查卷第三一頁、原審九十年七月十日及同年八
      月二日訊問筆錄）。然扣案之藥品中並無「安定文」，已
      如前述，並據證人即行政院衛生署管制藥品局技正張秀圭
      證述在卷（見原審九十年八月二日訊問筆錄），被告且係
      於原審法院當庭勘驗後，始坦承藥局內確有GRUPAM錠（見
      原審卷第一一一頁），益見其畏罪情虛，所辯不足採信。
（五）被告辯稱搜索票上記載查扣之藥錠共為一千一百八十顆，
      非一千二百十二顆云云。然行政院衛生署管制藥品局管檢
      字第八二八五八號函覆稱：來文稱原送驗檢體共一一八○
      顆，經本局會同拆封計數實際為一二一二顆。原審法院勘
      驗計算之結果：「HALCION」錠，中文品名為「酣樂欣錠
      」，計有七百顆；「EURODIN」錠，中文品名為「悠樂丁
      」，計有三百三十顆；「GRUPAM」錠計有一百八十二顆，
      三種藥錠總數量共為一二一二顆，亦有勘驗筆錄在卷可稽
      （見原審卷第五十一、五十二頁）。且查獲當時在場之證
      人警員葛繼勝於原審訊問時證稱：「我當時在藥局時，我
      在製作筆錄，我沒有點算」、「我們只是根據被告算的數
      量把總數加起來，正確與否我們沒有注意」；另一在場證
      人警員葉高偉亦證稱：「．．．被告自己確有點算，我本
      身沒有算」、「我們有當著被告面前將扣案物品裝在一個
      袋子，到大安分局密封前，我們二人的視線從來沒有離開
      過袋子」等語（見原審卷第七十二頁、第七十四頁）；證
      人即行政院衛生署管制藥品局技正張秀圭於原審訊問時亦
      證稱：「送驗檢體有彌封」、「．．應該沒有調包的痕跡
      ．．」（見原審卷第六十九頁、第七十頁）。亦即查扣當
      時之藥錠數量僅由被告自行計算即加以彌封，封條上亦有
      被告的捺印，當無事後調包之可能，扣案藥錠之數量為一
      二一二顆應可確認。警方就扣案之藥品之數量未親自點算
      ，逕以被告點數之數量作為扣案之數量，雖非嚴謹，然此
      僅係計算上之錯誤，實不影響於扣案藥品之同一。被告辯
      稱警方扣案之GRUPAM藥錠應僅有一百五十顆，而非事後點
      算之一百八十二顆云云，即不可採。被告另提出「管制藥
      品收支結存簿冊」，證明該簿冊內所記載之GRUPAM藥錠數
      量即為一百五十顆（見本院卷九十四年十月四日書狀之附
      件二），足以證明被告並未販賣云云。經查上開簿冊固顯
      示截至八十四年四月十日止，尚結存一百五十顆之GRUPAM
      。然上開簿冊係被告自行製作，並無任何進貨憑證或處方
      箋可資勾稽，真實性如何，已有可疑。被告雖辯稱：該簿
      冊係隨時備供主管之衛生機關稽查云云。然被告所述若可
      採信，當有進貨憑證及處方箋併供查對（行政院衛生署管
      制藥品管理局94年8月26日管稽字第0940008957號函覆本
      院稱：稽查方式採抽查為原則，應核對進貨證明、處方箋
      及簿冊等相關資料），但被告卻未能提出任何此方面之資
      料以供本院查證。且台北市衛生局函覆本院稱：管制藥品
      條例自八十八年六月二日公布施行，至八十九年六月輔導
      期，因此於八十八年間無對博登藥局為管制藥品實際稽核
      之相關資料等語，此有該局94年9月7日北市衛藥食字第
      09436872200號函可按。足可印證被告自行提出之上開簿
      冊不能逕信。況被告於警詢及檢察官訊問時均坦承其於八
      十八年七月九日無醫師處方而違反規定販售含管制藥品成
      份FLUNITRAZEPAM之GRUPAM藥錠予張智評。被告該部分之
      自白與張智評之供述相符。更見簿冊上所載截至八十四年
      四月十日止，尚結存一百五十顆之GRUPAM，應不實在。被
      告所提之簿冊因未能真實反應被告所經營藥局內「GRUPAM
      」錠劑之真實流向，自不足為有利被告之證據。
（六）甲○○就向被告購買「GRUPAM」錠之價格，或稱：「以二
      十元價格購得乙顆」，或稱：「是於八十八年七月九日下
      午十四時許前往購得五千元之ＦＭ２（約一百顆）」等語
      （見偵查卷第六頁反面）。前後所述，不甚一致。惟告訴
      人、證人之陳述有部分前後不符，或相互間有所歧異時，
      究竟何者為可採，法院仍得本其自由心證予以斟酌，非謂
      一有不符或矛盾，即應認其全部均為不可採信；尤其關於
      行為動機、手段及結果等之細節方面，告訴人之指陳，難
      免故予誇大，證人之證言，有時亦有渲染之可能；然其基
      本事實之陳述，若與事實相符，仍得採信；是以被告、被
      害人或證人之陳述有部分前後不一致或相互間有所歧異時
      ，究竟何者為可採，何者為不足採，法院原得本其自由心
      證予以斟酌取捨，非謂一有不符或歧異，即應認其全部供
      述均為不可採信。查甲○○就其向被告購買ＦＭ２（即指
      「GRUPAM」）藥錠之基本事實，前後均屬一致，與被告於
      警詢及檢察官訊問時之自白亦相符合，警方亦確實在被告
      經營之藥局查獲「GRUPAM」藥錠，足見甲○○所述向被告
      購買本案藥品，可以採信。再者，證人即警員葛繼勝、葉
      高偉於原審亦結證稱：「當時我們進入藥局後，表明身分
      ，請被告拿出來，我們依據檢舉人所說明放置藥品處方位
      ，請被告將含有列管藥品拿出來，被告確實就是根據檢舉
      人舉證的位置將這些藥品取出」、「被告將藥分成三堆，
      因為藥丸上面的編號有三種」等語（見原審九十年八月二
      日訊問筆錄）。益可見甲○○非隨意檢舉。因之，甲○○
      雖已死亡，致無從再傳喚以究其實際購得上開含有毒品成
      分錠劑之價格若干，仍無礙於本案事實之認定。至於所供
      購買價格，因被告於警詢時亦坦承：「以每顆二十元價格
      販售Ｆ２（即指「GRUPAM」）」。與甲○○所述之每顆二
      十元，並無不符，應認甲○○係以每顆二十元價格向被告
      購買上開毒品。又被告坦承係以進貨價格抬高二成之價格
      ，賣予甲○○，其有營利意圖，可以認定；被告以每顆二
      十元之價格，販賣「GRUPAM」藥錠一百顆予甲○○，其犯
      罪所得為二千元，亦可認定。
（七）應特別敘明者，被告於檢察官訊問時雖另自白稱：於八十
      六年七月二十六日販賣本案之毒品五十顆予甲○○云云。
      然警方係據張志智評於同年七月十六日之檢舉筆錄，向台
      灣台北地方法院檢察署聲請搜索票，此有該筆錄及搜索票
      可按。而甲○○於警詢或檢察官訊問時未曾提及搜索當天
      曾向被告購買五十顆之「GRUPAM」，被告此部分之自白，
      應認為無補強證據，不能率予認定。綜上所述，被告所辯
      各節均不足採信，其販賣第三級毒品之事證明確，犯行可
      以認定，應予依法論科。被告其餘辯解及卷內其他證據，
      因不影響於本案事實之認定，不逐一論列，併此敘明。
二、按「FLUNTRAZEPAM」經行政院於八十八年四月廿八日依毒品
    危害防制條例第二條第三項規定公告為該條例第二條第二項
    第三款所管制之第三級毒品，並自同年月三十日生效。被告
    乙○○販賣含「FLUNTRAZEPAM」成分之「GRUPAM」藥丸，核
    係犯毒品危害防制條例第四條第三項販賣第三級毒品罪。被
    告意圖販賣而持有第三級毒品之低度行為經販賣之高度行為
    所吸收，不另論罪。起訴書雖指被告自八十七年五月二十二
    日起，販售上開毒品成分之「GRUPAM」錠劑予甲○○多次。
    惟上開毒品於八十八年四月廿八日始經公告列為毒品危害防
    制條例所管制之第三級毒品，並自同年月三十日生效，於公
    告生效前被告販售上述錠劑之行為，自不構成犯罪，檢察官
    於原審審理時，亦當庭更正此部分起訴內容（見原審法院審
    判筆錄）。又並無證據足以證明被告於八十八年七月二十六
    日亦販賣本案之毒品予甲○○，公訴人以被告犯連續販賣罪
    ，尚有未當；惟因公訴人認為此部分與前述起訴且判決有罪
    部分有連續犯之裁判上一罪之關係，爰不另為無罪之諭知。
    末查，被告犯後雖未坦承犯行，然本案之毒品原係被告合法
    之持有之處方用藥，迨至八十八年四月間始列為管制之第三
    級毒品，被告於管制後之八十八年七月間，亦即衛生主管機
    關尚在輔導階段，始因一時之貪念起意販賣而觸罹本案重刑
    ，且僅有一次，販賣予一人，就客觀觀察，犯罪情狀顯可憫
    恕，若科以法定低度刑尚嫌過重，爰依刑法第五十九條之規
    定減輕其刑。原審法院以被告犯罪明確，並據以論罪科刑，
    固非無見。然被告僅有事實欄所示之販賣行為，原審法院併
    認定被告有八十八年七月二十六日之販賣犯行，尚有未當。
    其次，被告行為後，毒品危害防制條例第十八條已經修正，
    依修正後屬毒品危害防制條第十八條第一項之規定，第三級
    毒品非屬沒收銷毀之第一、二級毒品；同條項中段所定查獲
    之第三、四級毒品，應沒入銷毀之規定則屬行政罰，非刑罰
    之從刑。因之查獲之本案之第三級毒品不得依該規定諭知沒
    入銷毀。原審法院諭知沒收銷燬，亦有違誤。被告上訴否認
    犯罪，指摘原審判決不當，雖無理由，然原審判決既有未當
    ，自應由本院將原審判決撤銷改判。並審酌被告販賣含第三
    級毒品成分之「GRUPAM」供他人施用，具一定之危害，惟販
    賣所得不多，犯罪之手段亦非重大，犯後否認犯行之態度等
    一切情狀，量處有期徒刑二年八月。扣案驗餘之「GRUPAM」
    藥丸一百八十一顆，係被告所有供本案犯罪所用之物，應刑
    法第三十八條第一項第二款之規定沒收之，至鑑驗時用罄之
    GRUPAM錠劑一顆，因已不存在，自無從沒收銷燬。被告販賣
    第三級毒品所得二千元雖未扣案，惟依同條例第十九條第一
    項規定，仍應宣告沒收，如全部或一部不能沒收時，以其財
    產抵償之。
三、公訴意旨另以：被告乙○○另自八十七年五月二十二日起，
    連續販售含第三級毒品成分「TRIAZOLAM」之「HALCION」錠
    劑予甲○○多次，亦涉毒品危害防制條例第四條第三項之販
    賣第三級毒品罪嫌云云。經查：被告於前揭時、地雖為警查
    扣持有第三級毒品成分「TRIAZOLAM」之「HALCION」錠劑，
    然被告於警詢及偵、審中，均否認有販售上開錠劑予甲○○
    ，且警方搜索時並未扣得ＭＤＭＡ藥丸，而ＭＤＭＡ（俗稱
    快樂丸或搖頭丸）屬於第二級毒品，其成分與「HALCION」
    錠劑亦不相同。因之，甲○○於警詢所供被告販售「ＭＤＭ
    Ａ快樂丸」云云，究係何指，饒有研求餘地，且無其他補強
    證據。被告係經營藥局業者，持有管制藥品「HALCION」錠
    劑，並不違常情，自難僅以被告持有上開錠劑之事實，遽認
    被告有販賣該等毒品之事實，此外，卷查復無其他證據足資
    佐證被告確有販售上開「HALCION」錠劑之犯行，此部分犯
    罪要屬無從證明，惟公訴人認此部分犯行與前揭論罪科刑部
    分，有裁判上一罪關係，爰不另為無罪之諭知。
據上論斷，應依刑事訴訟法第三百六十九條第一項前段、第三百
六十四條、第二百九十九條第一項前段，毒品危害防制條例第四
條第三項、第十九條第一項，刑法第十一條、五十九條、第三十
八條第一項第二款，判決如主文。
本案經檢察官侯千姬到庭執行職務。
中　　華　　民　　國　　94　　年　　10　　月　　25　　日
　　　　　　　　　刑事第十七庭  審判長法　官　鄭文肅
　　　　　　　　　　　　　　　　　　  法　官　蘇隆惠
　　　　　　　　　　　　　　　　　　  法　官　林瑞斌
以上正本證明與原本無異。
如不服本判決，應於收受送達後十日內向本院提出上訴書狀，其
未敘述上訴之理由者並得於提起上訴後十日內向本院補提理由書
（均須按他造當事人之人數附繕本）。
                         　           書記官  陳思云
中　　華　　民　　國　　94　　年　　10　　月　　27　　日
附錄：本案論罪科刑法條全文
毒品危害防制條例第四條：
一製造、運輸、販賣第一級毒品者，處死刑或無期徒刑，處無期
  徒刑者，得併科新臺幣一千萬元以下罰金。
二製造、運輸、販賣第二級毒品者，處無期徒刑或七年以上有期
  徒刑，得併科新臺幣七百萬元以下罰金。
三製造、運輸、販賣第三級毒品者，處五年以上有期徒刑，得併
  科新臺幣五百萬元以下罰金。
四製造、運輸、販賣專供製造或施用毒品之器具者，處一年以上
  七年以下有期徒刑，得併科新臺幣一百萬元以下罰金。
五前四項之未遂犯罰之。
